臺灣澎湖地方法院民事簡易判決　　　　　　　 110年度馬簡字第85號
 
原　　　告　方貴美　
訴訟代理人　王玟卿　
被　　　告　江本善（即被繼承人方○榮之遺產管理人）
訴訟代理人　洪珮瑄　
上列當事人間請求清償喪葬費用等事件，本院於民國110 年10月
18日言詞辯論終結，判決如下：
    主      文
被告應於管理方志榮之遺產範圍內給付原告新臺幣貳拾參萬玖仟
柒佰參拾捌元，及自一一○年七月二十二日起至清償日止，按週
年利率百分之五計算之利息。
訴訟費用由被告於管理方志榮之遺產範圍內負擔。
本判決第一項得假執行。但被告如以新臺幣貳拾參萬玖仟柒佰參
拾捌元為原告預供擔保，得免為假執行。
    事實及理由
一、原告主張：緣訴外人方○榮於民國107 年2 月28日死亡，其
    全部繼承人（包括原告）均依法拋棄繼承，並向本院聲請指
    定遺產管理人，經本院以107 年度司繼字第38號裁定指定被
    告為方○榮之遺產管理人。原告於方○榮死亡後，支付喪葬
    費用新臺幣（下同）161,700 元、交通違規罰鍰38,254元及
    辦理繼承相關費用39,784元，並於法定期間向被告報明債權
    ，惟被告無法審查實質債權內容，需經由法院裁判確認前項
    債權，再補正債權憑證申報債權，而提起本訴等語。並聲明
    ：如主文第1 項所示。
二、被告則以：不同意原告之主張等語，資為抗辯。並聲明：駁
    回原告之訴。
三、得心證之理由：
（一）按關於遺產管理費用，由遺產中支付之，民法第1150條前
      段定有明文。蓋此等費用不僅為繼承人個人之利益，而且
      繼承人、債權人、受遺贈人及遺產酌給權人均蒙受利益，
      故以遺產負擔此費用。而所謂遺產管理費用，乃保存遺產
      所需要之費用，如遺產為不動產，則地價稅、房捐乃不可
      避免之費用，是地價稅應認係遺產管理費用。另被繼承人
      之喪葬費用為完畢被繼承人之後事所不可缺，復參酌遺產
      及贈與稅法第17條第1 項第10款亦規定被繼承人之喪葬費
      用由繼承財產中扣除，自應由遺產負擔之。準此，被繼承
      人生前所負之債務，被繼承人之喪葬費用、遺產管理或分
      割等費用，均應由被繼承人之遺產負擔，始為合理。
（二）查方○榮於107 年2 月28日死亡，其繼承人均拋棄繼承，
      復無其他合法繼承人，業經本院以107 年度司繼字第38號
      裁定選任被告為被繼承人方○榮之遺產管理人確定，有該
      裁定及裁定確定證明書可佐（本院卷第15至19頁）。而原
      告就方○榮支出喪葬費用161,700 元、交通違規罰鍰
      38,254元及辦理繼承相關費用39,784元，此有其提出之收
      據、交通部公路總局自行收納款項收據、辛秋水地政士事
      務所收費明細表為證（本院卷第21至31頁），故原告請求
      被告於管理方○榮之遺產範圍內給付239,738 元，即屬有
      據。
四、從而，原告依前揭規定，請求被告於管理方○榮之遺產範圍
    內給付原告239,738 元，為有理由，應予准許。
五、本件係就民事訴訟法第427 條第1 項適用簡易程序訴訟所為
    被告敗訴之判決，爰依同法第389 條第1 項第3 款之規定，
    依職權宣告假執行。並依同法第392 條第2 項，依職權為被
    告預供擔保，得免為假執行之宣告。
六、訴訟費用負擔之依據：民事訴訟法第78條。
中    華    民    國   110    年    10    月    29    日
                  臺灣澎湖地方法院馬公簡易庭
                      法  官  王偉為
以上正本係照原本作成。
如不服本判決，應於送達後20日內向本院提出上訴狀並表明上訴
理由，如於本判決宣示後送達前提起上訴者，應於判決送達後20
日內補提上訴理由書（須附繕本）。如委任律師提起上訴者，應
一併繳納上訴審裁判費。
中    華    民    國   110    年    10    月    29    日
                      書記官  莊心羽